【裁判字號】    97,易,418
【裁判日期】    971205
【裁判案由】    竊盜
【裁判全文】
臺灣新竹地方法院刑事判決               97年度易字第418號
公  訴  人  臺灣新竹地方法院檢察署檢察官
被      告  甲○○
上列被告因竊盜案件，經檢察官提起公訴（97年度偵字第2341號
），本院判決如下：
    主  文
甲○○犯踰越門扇竊盜罪，累犯，處有期徒刑捌月。
    事  實
一、甲○○前曾因違反毒品危害防制條例案件，經本院於民國92
    年3 月24日以92年度易字第2 號判決判處有期徒刑4 月確定
    ，並於92年10月28日執行完畢，詎仍不知悔改，於97年3 月
    30日凌晨3 時20分許，行經新竹縣竹北市○○街183 號王旺
    門營造公司旁之工地時，竟意圖為自己不法之所有，以翻越
    工地大門之方式進入上址，並以徒手竊取王旺門營造公司所
    有、置放於該工地之白鐵變電箱殼、鐵製變電箱殼各1 個及
    螺紋鐵條28支，得手後欲逃逸時，為巡邏員警發覺形跡可疑
    而攔檢盤查，始悉上情。
二、案經新竹縣政府警察局竹北分局報請臺灣新竹地方法院檢察
    署檢察官偵查起訴。
    理  由
一、訊據被告甲○○於本院準備程序及審理中固坦承有於上開時
    地前往上開工地內，惟矢口否認有何竊盜犯行，辯稱：當天
    與綽號「小財」之友人於遊樂場遇到，小財騎乘機車，伊騎
    乘腳踏車一起前往工地，於工地時「小財」將該批失竊物品
    交予伊，委託伊代售該批物品云云。惟查，上開犯罪事實，
    業據證人即王旺門營造公司工地主任乙○○指述明確，並有
    新竹縣政府警察局竹北分局六家派出所贓物領具在卷可稽。
    雖被告矢口否認有何竊盜犯行，並以上開辯詞置辯，然綜觀
    被告歷次供述得見：於警詢中之任意性供述：97年3 月30
    日約3 時20分許，前往工地以徒手方式竊取，只有我一個人
    所為，沒有受到他人所指使，我要拿去變賣，換取現金供自
    己使用，我騎乘自行車前往，由工地大門攀爬進入行竊，因
    為我看到工地有發出亮光，所以臨時起意進入工地行竊等語
    （見偵查卷第10 -11頁）；於偵訊中改供述：該等物品放
    在工地外面，我就拿走，我沒有進入工地等語（見偵查卷第
    27頁），被告前後供述不一且差異甚大，然經證人即王旺門
    營造公司工地主任乙○○於偵查中結證稱：失竊的白鐵變電
    箱放在工地2 、3 樓，打氣筒放在4 樓，螺紋鐵條放在頂樓
    5 樓，因為上開物品還在使用當中，故不可能放在工地外面
    等語（見偵查卷第33頁），是被告辯稱該等物品置放於工地
    外面之辯詞不足採信，況被告上開辯詞遭證人乙○○於偵查
    中推翻後，於本院準備、審理中復改稱：該等物品是小財交
    給他，並非他竊得等語，然經進一步詢問「小財」之真實姓
    名及聯絡方式，被告卻無法明確供述，是被告此一供述具有
    明顯瑕疵，足見被告於本院準備、審理程序之辯詞乃為卸責
    之詞，不足採信。本案事證明確，被告上開竊盜犯行，已堪
    認定。
二、核被告甲○○所為，係犯刑法第321 條第1 項第2 款之加重
    竊盜罪。被告有事實攔所載之前案紀錄，並於92年10月28日
    執行完畢等情，有臺灣高等法院被告前案紀錄表、在監在押
    全國紀錄表等附卷可佐，被告前受有期徒刑之執行完畢後，
    於5 年以內故意再犯本件有期徒刑以上之罪，為累犯，應依
    刑法第47條第1 項之規定，加重其刑。爰審酌被告正值壯年
    ，竟不知戒慎其行，竊取他人財物，顯不尊重他人財產權益
    之犯罪動機與目的、行竊數量、竊盜所得財物價值非鉅，造
    成被害人之損害及犯後飾詞矯辯，態度不佳等一切情狀，量
    處如主文所示之刑。
三、據上論斷，應依刑事訴訟法第299 條第1 項前段，刑法第32
    1 條第1 項第2 款、第47條第1 項，刑法施行法第1 條之1
    ，判決如主文。
本案經檢察官王唯怡到庭執行職務。
中    華    民    國    97    年    12    月    5     日
                        刑事第二庭  法  官  李毓華
以上正本證明與原本無異。
如不服本判決應於收受本判決後10日內向本院提出上訴書狀，上
訴書狀應敘述具體理由。上訴書狀未敘述上訴理由者，應於上訴
期間屆滿後20日內補提理由書狀於本院 (均須按他造當事人之人
數附繕本 )「切勿逕送上級法院」。
中    華    民    國    97    年    12    月    5     日
                                    書記官  陳美利
附錄本案論罪科刑法條：
中華民國刑法第321條
犯竊盜罪而有左列情形之一者，處6 月以上、5 年以下有期徒刑
：
一、於夜間侵入住宅或有人居住之建築物、船艦或隱匿其內而犯
    之者。
二、毀越門扇、牆垣或其他安全設備而犯之者。
三、攜帶兇器而犯之者。
四、結夥三人以上而犯之者。
五、乘火災、水災或其他災害之際而犯之者。
六、在車站或埠頭而犯之者。
前項之未遂犯罰之。


司法院資訊處製作；財團法人民間司法改革基金會備份。
